【裁判字號】    95,簡上,233
【裁判日期】    950621
【裁判案由】    毒品危害防制條例
【裁判全文】
臺灣板橋地方法院刑事判決             95年度簡上字第233號
上  訴  人  臺灣板橋地方法院檢察署檢察官
被      告  甲○○
上列上訴人因被告違反毒品危害防制條例案件，不服本院九十五
年度簡字第九四九號中華民國九十五年二月二十七日第一審判決
（聲請簡易判決處刑案號：九十五年度毒偵字第六一二號），提
起上訴，暨移送併辦（九十五年度毒偵字第二一二九號），本院
管轄之第二審合議庭判決如下：
    主  文
原判決撤銷。
甲○○連續施用第二級毒品，處有期徒刑伍月，如易科罰金，以
參佰元折算壹日。扣案第二級毒品安非他命壹包（淨重零點參公
克）沒收銷燬之。
    事  實
一、甲○○曾因施用毒品案件，經本院於民國八十九年十一月十
    三日以八十九年度毒聲六五五七號裁定送觀察勒戒，因無繼
    續施用毒品傾向，於同年十二月一日經臺灣板橋地方法院檢
    察署檢察官以八十九年度毒偵字第七二二三號為不起訴處分
    確定；復因施用毒品案件，經本院於九十年四月四日以九十
    年度毒聲字第一五二八號裁定送觀察、勒戒，因無繼續施用
    毒品之傾向，於同年四月十八日執行完畢出所，並經該署檢
    察官以九十年度毒偵字第一六三七號為不起訴處分確定。詎
    仍不知悔改，於前案觀察勒戒執行完畢釋放後五年內，復基
    於施用第二級毒品之概括犯意，（一）於九十四年十一月二
    十九日下午六時許，在台北縣中和市○○街三八三巷五六之
    三號住處，施用第二級毒品安非他命一次。嗣經警於同年月
    三十日凌晨零時三十分許，在台北市○○區○○路四段四二
    巷口處，因形跡可疑，為警臨檢當場查獲，並扣得第二級毒
    品安非他命一包（淨重○．三公克）。（二）於同年十二月
    十六日十四時二十分許為警查獲採尿後回溯九十六小時內之
    某時，在不詳地點施用第二級毒品安非他命一次。嗣經警於
    同年十二月十六日十四時二十分許，在臺北市○○區○○路
    四段四二巷二六號一樓查獲。
二、案經臺北市政府警察局文山第一分局移送臺灣臺北地方法院
    檢察署檢察官呈請臺灣高等法院檢察署檢察長令轉臺灣板橋
    地方法院檢察署檢察官偵查後，聲請以簡易判決處刑暨移送
    併案審理。
    理  由
一、上揭事實欄（一）之施用第二級毒品犯行，業據被告於偵查
    中自白不諱，並有臺灣檢驗科技股份有限公司九十四年十二
    月十三日濫用藥物尿液檢驗報告、扣案之安非他命一包（淨
    重○．三公克）及臺北市政府警察局文山第一分局查獲涉嫌
    毒品危害防制條例案件初步鑑驗報告書、臺北市政府警察局
    偵辦毒品案件尿液檢體委驗單各一件在卷可稽。至事實欄（
    二）之施用第二級毒品犯行，被告雖否認施用，然被告為警
    查獲後所採取尿液經送驗結果，呈安非他命類之陽性反應，
    有臺灣檢驗科技股份有限公司九十四年十二月二十九日濫用
    藥物尿液檢驗報告一件附卷可憑。而按安非他命經口服投與
    後約百分之七十於二十四小時內自尿中排出，約百分之九十
    於九十六小時內自尿中排出，由於安非他命成分之檢出與其
    投與方式、投與量、個人體質、採尿時間與檢測儀器之精密
    度等諸多因素有關，因此僅憑尿液中呈安非他命陽性反應，
    並無法確實推算吸食時間距採集時間之長短，惟依上述資料
    推斷，最長可能不會超過四日，業經行政院衛生署藥物食品
    檢驗局八十一年二月八日（八一）藥檢一字第○○一一五六
    號函示明確，並為本院職務上已知之事實。故被告於九十四
    年十二月十六日十四時二十分許為警查獲採尿後回溯九十六
    小時內之某時，應有施用第二級毒品安非他命之事實，洵無
    可疑。再被告有如事實欄所載施用毒品之前科犯行，分別有
    上開不起訴處分書電腦列印本、臺灣高等法院被告前案紀錄
    表各一份附卷可憑，足認被告於觀察勒戒執行完畢釋放後五
    年內再犯施用第二級毒品之罪，本案事證明確，被告犯行洵
    堪認定，應依法論科。
二、核被告甲○○所為，係犯毒品危害防制條例第十條第二項之
    施用第二級毒品安非他命罪。其施用第二級毒品前後持有第
    二級毒品之低度行為，應為施用之高度行為所吸收，不另論
    罪。又被告先後二次施用安非他命之行為，時間緊接，犯罪
    構成要件相同，顯係出於概括之犯意反覆為之，為連續犯，
    應依刑法第五十六條之規定以一罪論，並加重其刑。公訴意
    旨僅起訴被告事實欄（一）於九十四年十一月二十九日下午
    六時許施用安非他命之犯行，至事實欄（二）之施用安非他
    命犯行，業據檢察官移送併辦，且與已起訴之犯罪事實間為
    連續犯，有裁判上一罪之關係，為起訴效力所及，本院自應
    併予審理。原審以被告犯行明確，依法論罪科刑，原非無見
    。惟原審未及審酌被告上開併案部分之犯行，並依連續犯之
    規定論處，稍有未洽。檢察官上訴執以此事由指摘原判決不
    當，非無理由，自應由本院將原判決撤銷。爰審酌被告犯罪
    之動機、目的、手段，施用毒品犯罪對於身心健康所生之危
    害，施用毒品之次數，及犯後態度等一切情狀，量處如主文
    所示之刑，並諭知易科罰金之折算標準。
三、九十四年十一月三十日扣案之安非他命一包（淨重○．三公
    克），係查獲之第二級毒品，不問屬於犯人與否，應依毒品
    危害防制條例第十八條第一項前段宣告沒收銷燬之。
四、被告於審判期日，經合法傳喚無正當理由不到庭，爰依刑事
    訴訟法第三百七十一條規定，不待其陳述，逕行判決。
據上論斷，應依刑事訴訟法第四百五十五條之一第一項、第三項
、第三百六十九條第一項前段、第三百六十四條、第三百七十一
條，第二百九十九條第一項前段，毒品危害防制條例第十條第二
項、第十八條第一項前段，刑法第十一條、第五十六條、第四十
一條第一項前段，罰金罰鍰提高標準條例第二條，判決如主文。
本案經檢察官陳鴻濤到庭執行職務。
中    華    民    國    95    年    6     月    21    日
                    刑事第七庭  審判長法  官  胡堅勤
                                      法  官  王瑜玲
                                      法  官  李君豪
以上正本證明與原本無異。
本件不得上訴。
                                      書記官  蕭汝芳
中    華    民    國    95    年    6     月    21    日
附錄本案論罪科刑法條全文：
毒品危害防制條例第十條
施用第一級毒品者，處六月以上五年以下有期徒刑。
施用第二級毒品者，處三年以下有期徒刑。


司法院資訊處製作；財團法人民間司法改革基金會備份。
